【裁判字號】    98,易,3402
【裁判日期】    981231
【裁判案由】    竊盜
【裁判全文】
臺灣臺北地方法院刑事判決              98年度易字第3402號
公  訴  人  臺灣臺北地方法院檢察署檢察官
被      告  乙○○
上列被告因竊盜案件，經檢察官提起公訴（98年度偵字第17261
號），本院改行簡式審判程序，判決如下：
    主  文
乙○○共同犯攜帶兇器踰越牆垣竊盜罪，累犯，處有期徒刑拾壹
月，扣案之小型紅黑色電纜剪刀、中型橘色電纜剪刀各壹支均沒
收；又共同犯攜帶兇器踰越牆垣竊盜未遂罪，累犯，處有期徒刑
柒月，扣案之小型紅黑色電纜剪刀、中型橘色電纜剪刀各壹支均
沒收。應執行有期徒刑壹年肆月，扣案之小型紅黑色電纜剪刀、
中型橘色電纜剪刀各壹支均沒收。
    事  實
一、乙○○前因竊盜、偽造文書及贓物等案件，分別經臺灣高等
    法院95年度上易字第1422號、臺灣士林地方法院96年度訴字
    第601 號判決各處有期徒刑1 年、8 月及6 月，嗣經減刑為
    6 月、4 月及3 月確定，於民國97年6 月30日因縮刑期滿執
    行完畢。
二、詎其仍不知悔改，復與真實姓名年籍不詳綽號「阿興」之友
    人，共同基於意圖為自己不法所有之犯意聯絡，於98年7 月
    8 日上午8 時許，前往臺北縣深坑鄉○○路○ 段248 號旁及
    同段158 巷27號旁之「寶贊開發深坑新建工程」工地，踰越
    該工地之後門而侵入其內後，分持乙○○所有客觀上足供兇
    器使用之小型紅黑色電纜剪刀與中型橘色電纜剪刀各1 支，
    共同竊取水電工程承包商楊清泉所有之市價約新臺幣（下同
    ）5 、6 萬元之宏泰牌電纜線計600 至700 公尺長，及市價
    共3,000 元之中型藍黃色電纜剪刀、大型橘綠色電纜剪刀各
    1 支。
三、乙○○於竊盜一次得手以後，竟食髓知味，與「阿興」再共
    同基於意圖為自己不法所有之犯意聯絡，於同年月15日凌晨
    2 時許，由乙○○駕駛其於同年月14日向永順小客車租賃有
    限公司承租之車號1489-KD 號自小客車（車上並放置上開乙
    ○○所有竊取電纜線使用之小型紅黑色電纜剪刀、中型橘色
    電纜剪刀各1 支，及其等於日前竊得之中型藍黃色電纜剪刀
    、大型橘綠色電纜剪刀各1 支）先至現場觀察，嗣「阿興」
    再駕駛乙○○之兄賴文信所有之車號LK-8282 號自小客車，
    前往上址與乙○○會合，乙○○、「阿興」2 人即下車自車
    號1489- KD號自小客車後車廂拿取前開竊取電纜線使用之小
    型紅黑色電纜剪、中型橘色電纜剪，並著手攀爬前開工地之
    後門欲踰越侵入其內再度行竊之際，因該工地之水電工程承
    包商楊清泉、工務經理甲○○業已發現上情，而撥打電話報
    警，員警接獲通報駕車趕至現場，乙○○、「阿興」見狀均
    倉皇逃逸而未能得逞，乙○○為警當場逮捕，「阿興」則趁
    亂逃脫。員警在現場扣得其等竊取電纜線使用之小型紅黑色
    電纜剪刀、中型橘色電纜剪刀各1 支，並在前開乙○○承租
    車輛內扣得其等竊得之中型藍黃色電纜剪刀、大型橘綠色電
    纜剪刀各1 支，始查悉全部上情。
四、案經臺北縣政府警察局新店分局報告臺灣臺北地方法院檢察
    署檢察官偵查起訴。
    理  由
一、本案被告乙○○所犯為死刑、無期徒刑、最輕本刑為3 年以
    上有期徒刑以外之罪，其於本院審理程序進行中，就被訴事
    實為有罪之陳述，經法官告知簡式審判程序之旨，並聽取當
    事人之意見後，本院合議庭裁定進行簡式審判程序。又本案
    卷內之物證、書證等證據，依同法第273 條之2 規定，不受
    第159 條第1 項關於傳聞法則規定之限制，依法均有證據能
    力，亦先敘明。
二、訊據被告對上開犯罪事實均坦承不諱，又被告與共犯「阿興
    」於98年7 月15日凌晨當場被警查扣之中型藍黃色電纜剪刀
    、大型橘綠色電纜剪刀各1 支，為被害人楊清泉所有之物品
    ；及被告98年7 月15日凌晨侵入上開工地，著手攀附於該工
    地後門正要進入行竊之際，為甲○○打電話報警查獲等情節
    ，並經證人楊清泉、甲○○分別於警詢、偵查中證述明確（
    見偵卷第17至24、95至97頁），且有臺北縣政府警察局新店
    分局扣押物品目錄表、物品發還領據、扣案之中型藍黃色電
    纜剪刀、大型橘綠色電纜剪刀各1 支、車號LK-8282 號自小
    客車租賃契約1 份，及竊盜現場、扣案物品、車號1489-KD
    號、車號LK-8282 號自小客車照片張等件在卷可資佐證（見
    偵卷第31至34、39、46、49至57頁），足認被告之自白核與
    事實相符，堪予採為本件論罪科刑之依據。從而，本案事證
    明確，被告所為上開犯行，均堪予認定，均應依法論科。
三、論罪科刑部分：
  (一)按刑法第321 條第1 項第3 款之攜帶兇器竊盜罪，係以行為
    人攜帶兇器為其加重要件，此所謂兇器，其種類並無限制，
    凡客觀上足對人之生命、身體、安全構成威脅，具有危險性
    之兇器均屬之，且祇須行竊時攜帶此種具有危險性之兇器為
    已足，並不以攜帶之初有行兇之意圖為必要，最高法院79年
    臺上字第5253號判例可資參照。本案被告為上開2 次竊盜犯
    行所使用之工具即小型紅黑色電纜剪刀、中型橘色電纜剪刀
    各1 支，均為金屬製品且質地堅硬，前端有尖利之刀口，此
    有扣案物品照片張在卷可參（見偵卷第54頁），則上開物品
    均足認係具有危險性可供兇器使用之物，屬刑法第321 條第
    1 項第3 款所稱之兇器。又被告犯案當時雖係攀爬上開工地
    之後門，然而該門係與工地圍牆之後門，應與四周圍之圍牆
    連接在一起，以環繞包圍該工地，則該門實質上仍屬該工地
    四周牆垣之一部分。
  (二)是核被告與共犯「阿興」共同為上開事實欄編號二所示竊盜
    犯行，係共同犯刑法第321 條第1 項第3 款、第2 款之攜帶
    兇器踰越牆垣竊盜罪；所為事實欄編號三所示犯行，係共同
    犯刑法第321 條第2 項、第1 項第3 款、第2 款之攜帶兇器
    踰越牆垣竊盜未遂罪。被告與共犯「阿興」所犯上開之罪，
    有共同犯意聯絡及行為分擔，應論以共同正犯。又被告前因
    事實欄編號一所載之罪，經科處有期徒刑確定後送監執行，
    於97年6 月30日執行完畢之事實，有臺灣高等法院被告前案
    紀錄表1 紙在卷可稽，其於上開有期徒刑執行完畢後5 年內
    ，故意再犯本案有期徒刑以上之上開2 罪，均為累犯，均應
    依刑法第47條第1 項之規定加重其刑。又被告所為事實欄編
    號三所示犯行，係已著手於犯罪而不遂，經審酌其犯罪所生
    實害較既遂之情形輕微，爰按既遂犯之刑減輕之，並與上開
    累犯加重事由先加重後減輕之。被告所犯上開2 罪，其犯意
    各別，行為互殊，應予分論併罰。
  (三)爰審酌被告正值青壯之年，不思以正當方式取得財物，竟貪
    圖私慾，竊取他人之物，侵害他人之財產安全，惡性非輕，
    且被告前有財產犯罪之前科，甫於97年6 月30日間執行完畢
    一節，已如前述，且其於98年4 月15日侵入他人住宅竊盜，
    又於98年5 月23日涉及竊取他人自小客車內物品、及盜刷他
    人信用卡之行使偽造文書等犯行（後分別經臺灣士林地方法
    院以98年度審易字第919 號、98年度審易字第911 號判處罪
    刑確定），其竟然又再次犯案，顯見其經上開刑事追訴、處
    罰之教訓，及犯案後被警查獲後，仍不知尊重他人財產權，
    自不宜輕縱，惟念及被告所竊取之物品均經被害人領回，又
    其坦承全部犯行，犯後態度尚佳等情，及考量被告之犯罪情
    節，及智識程度、生活狀況等一切情狀，分別量處如主文所
    示之刑，及定應執行刑，以資懲警。
  (四)扣案之小型紅黑色電纜剪刀、中型橘色電纜剪刀各1 支，係
    被告為上開竊盜行為時，攜往現場用以剪斷被害人電纜線所
    使用之物品，且上開物品為被告所有，均經被告陳述甚明（
    見本院卷第33頁反面），是爰依刑法第38條第1 項第2 款規
    定宣告沒收之。
四、再公訴意旨雖以被告一再犯竊盜等罪，不知悔改，顯有犯罪
    之習慣，請求判令被告入勞動處所施以強制工作等語。惟按
    保安處分係針對受處分人將來之危險性所為之處置，以達教
    化、治療之目的，為刑罰之補充制度。我國現行刑法採刑罰
    與保安處分雙軌制，係在維持行為責任之刑罰原則下，為協
    助行為人再社會化之功能，以及改善行為人潛在之危險性格
    ，期能達成根治犯罪原因、預防犯罪之特別目的。是保安處
    分中之強制工作，旨在對嚴重職業性犯罪及欠缺正確工作觀
    念或無正常工作因而犯罪者，強制其從事勞動，學習一技之
    長及正確之謀生觀念，使其日後重返社會，能適應社會生活
    。保安處分之措施亦含社會隔離、拘束身體自由之性質，其
    限制人民之權利，實與刑罰同，本諸法治國家保障人權之原
    理及刑法之保護作用，其法律規定之內容，應受比例原則之
    規範，使保安處分之宣告，與行為人所為行為之嚴重性、行
    為人所表現之危險性，及對於行為人未來行為之期待性相當
    。刑法第90條及竊盜犯贓物犯保安處分條例第3 條第1 項關
    於強制工作之規定，均係本於上開意旨制定，而由法院視個
    案中行為人之危險性格，依職權決定應否交付強制工作，以
    達保安處分之特別預防之目的（大法官釋字第471 號解釋參
    照）。經查：本院審酌本案被告上開犯罪行為與犯罪所得等
    ，認被告之犯行，經科處上開罪刑，已屬適當。又經本院檢
    視被告之前案紀錄表，被告上次於97年6 月30日執行完畢以
    後，雖然為能戒絕毒癮，而有多次施用毒品犯行經法院予以
    論罪科刑，惟就竊盜等財產犯罪前科而言，在前次執行完畢
    至本案發生以前，有於98年4 月15日侵入他人住宅竊盜，又
    於98年5 月23日涉及竊取他人自小客車內物品、及盜刷他人
    信用卡之行使偽造文書等犯行，分別經臺灣士林地方法院以
    98年度審易字第919 號、98年度審易字第911 號判處罪刑確
    定，本院考量被告於前次97年6 月執行完畢出監後一年多之
    時間內之財產犯罪行為次數，認為尚難遽認被告已養成犯罪
    之習慣，或因遊蕩或懶惰成習而犯罪。再者，被告犯上開2
    罪經本院判處有期徒刑，亦均尚未逾竊盜犯贓物犯保安處分
    條例第2 條第4 項規定之1 年以上。綜上所述，應認上開對
    被告宣告有期徒刑，即足以收矯治之效，尚無另行宣告令其
    入勞動處所強制工作之保安處分之必要，附此敘明。
據上論斷，應依刑事訴訟法第299 條第1 項前段、第273 條之1
第1 項、第284 條之1 ，刑法第28條、第321 條第1 項第3 款、
第2 款、第47條第1 項、第38條第1 項第2 款、第51條第5 款，
判決如主文。
本案經檢察官盧姿如到庭執行職務
中    華    民    國    98    年    12    月    31    日
                  刑事第十八庭  法  官  陳思帆
上正本證明與原本無異。
如不服本判決，應於收受送達後10日內向本院提出上訴書狀，並
應敘述具體理由；其未敘述上訴理由者，應於上訴期間屆滿後20
日內向本院補提理由書（均須按他造當事人之人數附繕本）「切
勿逕送上級法院」。告訴人或被害人如對於本判決不服者，應具
備理由請求檢察官上訴，其上訴期間之計算係以檢察官收受判決
正本之日期為準。
                                書記官  林素霜
中    華    民    國    99    年    1     月    4     日
附錄本案論罪科刑所適用之法條
中華民國刑法第321 條
犯竊盜罪而有左列情形之一者，處6 月以上、5 年以下有期徒刑
：
一、於夜間侵入住宅或有人居住之建築物、船艦或隱匿其內而犯
    之者。
二、毀越門扇、牆垣或其他安全設備而犯之者。
三、攜帶兇器而犯之者。
四、結夥三人以上而犯之者。
五、乘火災、水災或其他災害之際而犯之者。
六、在車站或埠頭而犯之者。
前項之未遂犯罰之。
刑法施行法第1 條之1
中華民國94年1 月7 日刑法修正施行後，刑法分則編所定罰金之
貨幣單位為新臺幣。
94年1 月7 日刑法修正時，刑法分則編未修正之條文定有罰金者
，自94年1 月7 日刑法修正施行後，就其所定數額提高為30倍。
但72年6 月26日至94年1 月7 日新增或修正之條文，就其所定數
額提高為3 倍。

司法院資訊處製作；財團法人民間司法改革基金會備份。
